臺灣高等法院高雄分院刑事附帶民事訴訟判決
上　訴　人　簡文炳
即被告　　　　　　　　之40
被上訴人　　晏金亭
即原告
　　　　　　　　　　　樓
上列當事人間因行使偽造私文書損害賠償附帶民事訴訟案件，不
服臺灣高雄地方法院民國99年10月13日第一審刑事附帶民事訴訟
判決（99年度附民字第384 號），提起上訴，本院判決如下：
    主  文
上訴駁回。
    事實及理由
一、被上訴人即原告主張：上訴人即被告簡文炳於民國95年間透
    過客戶介紹認識欲購買房屋之晏金亭，詎其並無為晏金亭代
    購房屋或辦理貸款之真意，竟意圖為自己不法之所有，而基
    於詐欺取財之犯意，向晏金亭佯稱可代為直接與建商談價爭
    取較便宜之價錢，減少中間售屋人員之價差，並帶同晏金亭
    前往位於高雄市前鎮區○○○路1433 號 之房屋看屋以取信
    晏金亭，再向晏金亭佯稱需要購屋頭期款以便向建商談價，
    致使晏金亭陷於錯誤相信簡文炳確有代為購屋之意，而於95
    年12月4 日，在高雄市○○區○○路靠近85大樓之某咖啡廳
    與簡文炳簽定委託契約書，並同時交付頭期款等共新臺幣（
    下同）64萬3 千元予簡文炳。簡文炳詐得上開款項後，又而
    基於詐欺取財及偽造私文書加以行使之犯意，於96年3 月間
    對晏金亭佯稱已可辦理貸款，若於永豐商業銀行（下稱永豐
    銀行）開設帳戶可取得較優惠之貸款條件，開戶後將帳戶之
    存摺、印章交其辦理貸款即可，且應盡量準備現金以免貸款
    利息過高，致晏金亭信以為真，於同年月14日隨同簡文炳前
    往永豐銀行高雄分行開戶，並將該帳戶（帳號000-000-0000
    000-0 號）之存摺、印章交付簡文炳保管，作為便於購屋及
    辦理貸款之用。96年3 月16日原告委託其母親李桂英將270
    萬元匯入上開永豐銀行高雄分行之帳戶後，簡文炳即於如附
    表所示各時間，冒原告名義偽造取款憑條盜領如附表編號1-
    7 所示之金額共計270 萬元，均足生損害於原告，事後被告
    僅返還23萬元予原告。爰依侵權行為之法律關係，向被告請
    求賠償損害等語。並聲明：被告應給付原告311 萬3000元，
    及自99年8 月4 日起至清償日止，按年利率5%計算之利息，
    並願供擔保請准宣告假執行。
二、上訴人即被告則以：原告雖有交付上開64萬3 千元，惟數日
    後，伊已返還原告；另被告於附表所載各時間，領取附表所
    示被告帳戶內之存款，均係受原告委託代為領取，領得之款
    項亦均交付原告，否認有原告所指之侵權行為等語置辯，並
    聲明：請求駁回原告之訴。
三、原審為被上訴人勝訴之判決，上訴人不服提起上訴，並於本
    院聲明：(一)原判決廢棄；(二)被上訴人於第一審之訴駁回。
四、按附帶民事訴訟之判決，應以刑事訴訟判決所認定之事實為
    據，刑事訴訟法第500 條前段定有明文。本件原告主張之前
    揭事實，業據本院99年度上訴字第2003號刑事判決認定屬實
    ，而依詐欺取財及行使偽造私文書等罪判處被告應執行有期
    徒刑2 年在案，有該判決書在卷可稽，自堪信為真實。
五、按因故意或過失，不法侵害他人之權利者，負損害賠償責任
    ，民法第184 條第1 項前段定有明文。查本件被告故意以詐
    欺取財及行使偽造私文書之行為，不法侵害原告之財產權，
    造成上開金額共計311 萬3 千元之損害，揆諸上揭規定，原
    告自得向被告請求賠償損害。從而，原告依據侵權行為之法
    律關係，請求被告給付311 萬3000元，及自99年8 月4 日起
    至清償日止，按年利率5%計算之利息，為有理由，應予准許
    。本件財產權訴訟，原告陳明願供擔保以代釋明，聲請宣告
    假執行，核無不合。原審為原告勝訴之判決，並定104 萬元
    之相當擔保額，宣告供擔保後，得為假執行，均無不合，應
    予維持。上訴人即被告上訴意旨指摘原判決不當，求予廢棄
    改判，為無理由，應予駁回。
六、本件事證已臻明確，兩造其餘主張、陳述及所提之證據，核
    與判決結果無影響，爰不再逐一予以論述，附此敘明。
據上論結，本件上訴為無理由，依刑事訴訟法第490 條前段、第
368 條，判決如主文。
中    華    民    國   100    年    4     月    12    日
                  刑事第十庭    審判長法  官  陳中和
                                      法  官  林水城
                                      法  官  蔡國
以上正本證明與原本無異。
如不服本判決應於收受本判決後10日內向本院提出上訴書狀，其
未敘述上訴理由者，並得於提起上訴後10日內向本院補提理由書
狀（均須按他造當事人之人數附繕本）「切勿逕送上級法院」。
中    華    民    國   100    年    4     月    12    日
                                      書記官  周青玉
附表
 ┌──┬─────────┬─────────────┐
 │編號│時間              │金額                      │
 ├──┼─────────┼─────────────┤
 │1   │96年3月16日       │70萬元                    │
 ├──┼─────────┼─────────────┤
 │2   │96年3月19日       │80萬元                    │
 ├──┼─────────┼─────────────┤
 │3   │96年3月26日       │80萬元                    │
 ├──┼─────────┼─────────────┤
 │4   │96年3月29日       │20萬元                    │
 ├──┼─────────┼─────────────┤
 │5   │96年4月4日        │10萬元                    │
 ├──┼─────────┼─────────────┤
 │6   │96年4月13日       │5 萬元                    │
 ├──┼─────────┼─────────────┤
 │7   │96年4月16日       │5 萬元                    │
 └──┴─────────┴─────────────┘